行　政　法　院　判　決　　　　　　　　　　　　　　　　八十八年度判字第三號
　　原　　　告　甲○○
　　被　　　告　銓部
右當事人間因級俸事件，原告不服公務人員保障暨培訓委員會中華民國八十七年五月
二十日八七公審決字第○○四四號再訴願決定，提起行政訴訟。本院判決如左︰
　　主  文
原告之訴駁回。
　　事  實
緣原告原任彰化縣警察局和美鎮戶政事務所主任，八十一年七月一日戶警分立，機關
改制為彰化縣和美鎮戶政事務所，原告留任，原應依公務人員任用法等規定審查資格
，惟依「戶警分立實施方案」規定，原告仍以警察官任用，並經被告審定合格實授，
核警正三階一級年功俸四三○元，並備註：但以機關改隸之日起五年內（八十六年
六月三十日）為限。歷至八十五年考績晉警正二階一級年功俸五五○元（相當公務
人員俸給表六五○俸點）。上開五年期限屆至，原告並未回任警察機關，被告爰將其
現職回復改依公務人員任用法予以審查，於八十六年八月二十日以八六台甄五字第一
五一二四一七號函審定合格實授，並至該職務之最高職等年功俸最高級，核薦任
第八職等年功俸六級六三○俸點，並備註：超出最高年功俸部分，俟調任相當職務時
再予恢復。原告循其服務機關請求超出年功俸部分准予暫支六五○俸點，經被告以八
六台甄五字第一五三○二一四號函復否准。原告先提起復審、再復審，均遭駁回，乃
提起本訴。茲摘兩造訴辯意旨於次：
原告起訴意旨略謂︰一、按戶警合一係先總統基於戡亂時期之需要所實施，後因配合
終止動員戡亂時期因應現時代業務需要政策組織更迭所為，實施「戶警分立」與原告
不應有任何影響，因為當事人均是無辜的，不應將其不利加諸原告等負不利之結果，
因此行政院核准「戶警分立實施方案」予原告五年內緩衝期之目的在此，其間之考績
俸給及銓部依法審定之俸額均屬合法無庸置疑應予保障。俸給法第八條、公務人員
保障法第九、十六條及憲法第十五條均有明文規定，且對現職人員亦有俸給法第七條
及現職公務人員換俸給辦法第四條第一項第三款等均有規定。此等法律之適用並無
排斥牴觸之處應優先適用。條文內容：(1)俸給法第七條：各機關現職人員，經銓合
格者應在其職務列等表所列職等範圍內換相當等級，其換辦法由考試院定之。(2)
現職公務人員換俸給辦法第四條第一項第三款：「原定之俸級高於所改任職務之
「職務列等表」所列最高職等年功俸最高俸級時，換至所改任職等年功俸最高俸級
，並准予暫支原俸級同列較高職等俸級。」。(3)俸給法第八條：「依法銓合格人
員調任同職等職務時，仍依原俸給銓審定。．．．」。(4)公務人員保障法第九條：
「公務員因機關裁撤組織變更，．．．除法律另有規定從其規定外，其具有考試及格
或銓合格之留用人員，應由上級機關或承受其業務之機關辦理轉任或派職．．．依
前項規定轉任或派職時，除自願降低官等者外，其官等職等應與原任職務之官等職等
相當，如無適當職缺致轉任或派職同官等內低職等者，適用公務人員任用法及公務人
員俸給法有關調任之規定，仍以原職等任用，並原俸給或同數額俸點之俸級。」(5)
公務人員保障法第十六條：公務人員經銓審定之俸級應予保障，非依法律不得降級
或減俸。(6)憲法第十五條：人民之財產權應予保障。二、原告自六十九年起至八十二
年共經銓合法審定合格實授共八次（如附件二）在案，係現職人員，「戶警分立」
係因政策性組織更迭，依公務人員保障法第九條規定仍留任原職並經彰化縣政府八十
六年七月二十八日彰府人一字第一四○三八○號發表命令暫支六五○俸點在案，且原
已審查合格八次現職人員應依俸給法第七條規定換及保障法第九條後段並依原告原
系警正二階一級五五○元等於六五○俸點，應原職等原俸給或同數額俸點始合法，
否則即為違法。三、查警察管理條例第二十二條附表係民國七十二年十一月二十一日
所訂，而公務人員保障法係八十五年十月十六日公布之特別法，且係各種法規之特別
法，以特別法且後法優於前法原則，警察管理條例第二十二條附表之適用性已不復存
在。按警察人員管理條例第二十二條附表乃是法律，附註乃是命令。命令與法律牴觸
者無效。公務人員保障法第十六條所云俸給應予保障，非依法律不得降級或減俸。此
乃對於保障之規定，亦即不得任意違背保障法之規定降級或減俸。所謂法律應指公務
員不道德或違反公務員服務法行為之懲戒處分，亦即公務員懲戒法之降級減俸處分而
言。今將法律之保障本旨曲解降級，包括俸給俸點有失保障之本旨，原處分及復審再
復審決定，顯屬違法而不當。四、「戶警合一」與「戶警分立」戶政事務所業務除流
動人口原戶警雙方受理，八十三年改由派出所受理外，其餘均相同，例如警察原有「
戶口查察」（動態），戶政所有「巡迴查對」（靜態），雖其名詞有別，實質上均相
同「查戶口」，「戶警合一」時戶政所也無執行警勤區的「戶口查察」，被告所指答
辯意旨：「戶政事務所亦不再執行警察任務」係指外勤治安任務，而戶政所業務係內
勤業務與警察機關之戶口業務雷同，其說詞顯然錯誤，特此說明更正。因此應適用公
務人員保障法第九條始合適及合法。五、按八十一年七月一日起之「戶警分立實施方
案」並未明分立後原警官任用之主任銓俸級超過應予降級，因此其疏失不應全歸
責於八十六年七月一日以後未退休人員，（八十一年七月一日起至八十六年六月三十
日止）已退休之主任均以警正二階一級五七五元（六七○俸點）退休者，全省有數十
人之多，有案可查。按法令對當事人有利不利均應注意，絕不許只課其不利，而不採
有利之濫權行為。有，則違法至為明顯，所謂「法」必參酌情、理、法之道德所在。
否則已有同仁晉至五七五元者，何不速提前退休，以免退休金減少受損，影響原告權
益至鉅。六、原告於八十一年六月二十七日調任彰化縣和美鎮戶政事務所主任，迄今
並無自動請調轉任其他任何行政機關服務，顯然被告認事錯誤用法不當，認定原告遷
調或所謂轉任，事實應屬換，為何不用現職公務人員換俸級辦法第四條第一項第
三款審定辦理，欲硬課原告之不利，且公務人員保障法係於民國八十五年十月十六日
制定公布，本於後法優於前法，為何用警察管理條例七十二年十一月二十一日修正，
第二十二條附表附註之「轉任」，其居心叵測，濫權至為明顯，顯係違法。七、警察
人員管理條例十五條明定，本條例施行前，經依法銓合格現任警察官之官等，依下
列規定改任：簡任改任警監薦任改任警正委任改任警佐。原告於六十五年考績
年依上開條例第十五條規定由委改任警佐，由此顯見簡任、薦任、委任與警監、警正
、警佐相同無異。政府為配合終止動員戡亂時期，因應現時代業務需要政策性組織更
迭所為，實施「戶警分立」方案，與原告應不受任何權益之侵害，原告在完全無過失
及依法應受公務人員和相關法規保障之下，基於上開之過渡性無奈情況，奉令改任換
，應可比照現職公務人員改任辦法第二條規定適用範圍。按法令對當事人有利不利
均應注意，絕不許只課其不利，而不採有利之濫權行為，所謂「法」必參酌情、理、
法之道理所在。又內政部僅以「戶警分立實施方案」，此一行政命令，挑戰保障公務
人員之相關特別法，擅自命令「但以機關改隸之日起五年內為限」，規定未回任之五
年期限確有嚴重瑕疵（警政署與警政廳在五年期限內，確無法消化尚有到處陳情強烈
意願回任者達五十六人之多，集體拒審降俸。查戶警分立實施方案中：待遇方面第二
項僅規定，經以警察官任用之戶政人員於改隸後繼續支領警察待遇。五年後仍留任民
（戶）政單位者，改領戶政人員待遇（即不得領取警勤加給），以免同工不同酬，影
響戶政人員工作士氣，但並未明五年後改任換後，僅能換為薦任八職等年功俸
六三○俸點，而不得暫支六五○俸點，致使原告權益嚴重受損，終就造成民怨而訟爭
連連）。易言之，八十六年六月三十日屆滿五年，而遭受被告以此「行政命令」剝奪
具有警察官資格之戶政所主任必須改任，免除警察官資格，底薪由五五○元降一級至
五二五元，侵害權益，被告認事用法顯有違誤，保障法已徒成具文，實難令原告折服
，現被告所答辯理由純屬強詞奪理，竟稱：「原告係期滿未回任警察機關，由警察官
身分依官等職等任用審查，尚非上開辦法適用範圍，自無法依現職公務人員換俸級
辦法第四條第一項第三款規定核薦任第八職等年功俸六級六三○俸點，暫支六五○
俸點」。誠屬不足採信。被告核原告原俸級五五○元（六五○俸點），現降一級為五
二五元（六三○俸點），又違反俸給法第十六條：「經銓部銓審定之等級非依公
務員懲戒法及其他法律之規定不得降」。被告擅自將原告俸級五五○元（六五○俸
點）降為六三○俸點違法行為，請予撤銷，恢復原告原有之權益等語。
被告答辯意旨略謂︰(一)查公務人員俸給法第七條規定：「各機關現職人員，經銓合
格者，應在其職務列等表所列職等範圍內換相當等級。其換辦法，由考試院定之
。」次查現職公務人員換俸級辦法第一條規定：「本辦法依公務人員俸給法第七條
規定訂定之。」同法第二條規定：「本辦法適用範圍以『現職公務人員改任辦法』所
定現仍在職人員為限。」，再查現職公務人員改任辦法第二條規定適用範圍為：「本
辦法施行前，經銓機關依法審定簡薦委任（派）及分類職位第一至第十四職等現職
公務人員」。茲以上開二辦法係為配合辦理七十六年一月十六日新人事制度施行時仍
在職之分類職位及簡薦委機關人員之改任換事宜而訂定，原告係隨同業務移撥仍准
保留警察官身分五年期滿未回任警察機關，由警察官身分改依官等職等任用審查之人
員，尚非上開辦法適用範圍，其俸級自無法依現職公務人員換俸級辦法第四條第一
項第三款規定核薦任第八職等年功俸六級六三○俸點，暫支六五○俸點。(二)公務人
員保障法第九條規定：「公務人員因機關裁撤、組織變更或業務緊縮時，除法律另有
規定從其規定外，其具有考試及格或銓合格之留用人員，應由上級機關或承受其業
務之機關辦理轉任或派職．．．（第一項）。依前項規定轉任或派職時，除自願降低
官等者外，其官等職等應與原任職務之官等職等相當，如無適當職缺致轉任或派職同
官等內低職等職務者，適用公務人員任用法及公務人員俸給法有關調任之規定，仍以
原職等任用並原俸級或同數額俸點之俸級（第二項）。」戶警分立方案之實施，將
戶政事務所自原隸屬於警察機關改為由地方政府管轄之一般民政機關，自屬前揭公務
人員保障法第九條所稱之「組織變更」，其上級主管機關（按：係內政部）應依該法
第九條第一項及戶警分立實施方案規定辦理原告回任警察機關或改依公務人員任用法
任用事宜，其回任或改任職務之官等職等與原審定之官等職等並應相當，始符該法第
九條第二項規定。茲原告於機關改隸之日起五年內，仍依警察人員管理條例規定辦理
審查，繼續支領警察待遇，其轉任意願與權益均獲充分尊重與保障，惟五年期限屆滿
，原告並未回任警察機關，本部即依公務人員任用法、公務人員俸給法及警察人員管
理條例第二十二條附表附註：「警察人員依本表規定級後，如轉任非警察官職務時
，應依所轉任職務適用之俸給法，按其原警察官俸級，換轉任職務之相當俸級，
以至最高年功俸為止，如有超出，仍予保留」等有關規定審查其任用資格，並依其八
十五年考績結果警正二階一級年功俸五五○元，核戶政事務所主任職務列等薦任第
八職等之年功俸最高級六三○俸點，同時備註：本案超出最高年功俸部分，俟調任相
當職務時再予恢復。以其核官等職等（薦任第八職等）與原審定警正二階一級（相
當薦任第八職等）之官等職等仍屬相當，本部上開依法所為之處置與前揭公務人員保
障法第九條第二項前段規定實難謂不合。(三)原告於機關改隸之日五年內，仍獲准依警
察人員管理條例規定辦理審查，繼續支領警察待遇，實因「戶警分立實施方案」實施
，為充分考量隨業務移轉人員之意願與機關實際業務之需要，訂定五年之緩衝期限以
因應制度變革所需，屬特別權宜性措施，並非體制常態。又原告於期限屆滿並未回任
警察機關，依戶警分立實施方案四－(三)－2.規定：「經以警察官任用之戶政人員於改
隸後繼續支領警察待遇。五年後仍留任民（戶）政單位者，改領戶政人員待遇，以免
同工不同酬，影響戶政人員工作士氣。」應由原警察人員管理條例回復改依公務人員
任用法等有關規定審查，依八十五年考績結果警正二階一級年功俸五五○元，僅能於
戶政事務所主任職務列等薦任第八職等年功俸六級六三○俸點範圍內核，而非以其
警正二階一級年功俸五五○元相當俸級換為公務人員俸給表內六五○相當之俸點（
按薦任第八職等並無六五○俸點之俸級），實因警察人員俸給表與公務人員俸給表結
構不同及所適用俸給法規（警察人員管理條例第二十二條附表附註及公務人員俸給法
第四條附表）不同所致。參照行政法院八十四年判字第八五六號判決要旨：「查公務
人員俸給法第十六條：『經銓機關定之等級，非依公務人員懲戒法及其他法律之
規定，不得降級』之規定，係指適用同一俸給法規而言，．．．其轉任前後職務所適
用之俸給法規不同，自無所謂降之情事。」與公務人員保障法第十六條所定：「公
務人員經銓審定之俸級應予保障，非依法律不得降級或減俸。」之意旨並無牴觸之
處。(四)原告稱戶警合一與戶警分立戶政事務所業務除流動人口原戶警雙方受理，八十
三年改由派出所受理外，其餘均相同，．．．。因此應適用公務人員保障法第九條始
合適及合法一節，查警察人員管理條例第三條規定：「本條例所稱警察人員，指依本
條例任官、授階、執行警察任務之人員。」戶警分立實施前，戶政事務所隸屬警察機
關，戶政事務所主任具警察官身分，原告任職該項職務，自應適用警察人員管理條例
辦理任用審查。戶警分立後，戶政業務移由民政單位主政，戶政事務所已不隸屬警察
機關，各縣市戶政事務所之組織規桯及員額編制表規定，戶政人員不再具警察官之身
分，自非屬該條例適用範圍。是以，戶政機關改隸並於五年過渡期滿後，所有戶政人
員之任用回歸法制常態，均適用公務人員任用法等規定審查核俸級，始符合公平合
理、同工同酬之衡平原則。至戶政機關部分工作性質與警察機關部分內勤業務是否相
近，與戶政人員依法核俸級應屬無關。(五)原告稱警察人員管理條例第二十二條附表
適用性已不復存在，且附表乃法律，附註乃命令，命令與法律牴觸者無效一節，查警
察人員管理條例第二十二條規定：「（第一項）警察人員之俸給，分本俸、年功俸及
加給，均以月計。（第二項）本俸及年功俸之俸級及俸額，依附表之規定。」明定警
察人員依附表俸之規定，且為現行適用中之法規，其效力毋庸置疑；另附表之附註
係附表內容之一部分，與附表具同一效力，是以，原告之主張無理由。綜上論結，公
務人員保障暨培訓委員會八十七年六月二日八七公審決字第○○四四號再復審決定，
於法並無不合，請駁回原告之訴。
　　理  由
按警察人員，係指依警察人員管理條例任官、授階、執行警察任務之人員。其官職分
立，官等為警監、警正、警佐。各分一、二、三、四階，均以第一階為最高階。俸給
依同條例有關警察人員俸給之規定辦理。與依公務人員任用法任用之公務人員，其官
等及職等併立，官等分委任、薦任、簡任；職等分第一至第十四職等，以第十四職等
為最高職等。委任為第一至第五職等，薦任為第六至第九職等；簡任為第十至第十四
職等。俸給則依公務人員俸給法行之者，並不相同（警察人員管理條例第三至五、二
十二－二十七條，公務人員任用法第一、五、三十二條，公務人員俸給法第一條參照
）。警察人員在各級警察機關任職，其警察官之任官晉升，固經被告依警察人員管理
條例銓審定，惟警察機關如改制為非警察機關，無警察機關組織法規所定之警察官
職稱編制，警察人員之續留任者，無異轉任非警察官職務，自不能沿襲原規定審定，
而應依改制後機關人員所適用之法規審定。警察人員管理條例第二十二條附表附註：
「警察人員依本表規定級後，如轉任非警察官職務時，應依所轉任職務適用之俸給
法，按其原警察官俸級，換轉任職務之相當俸級，以至最高年功俸為止，如有超
出，仍予保留。」即此之故。本件原告係應六十九年特種考試警察人員考試乙等行政
警察人員考試及格，前任彰化縣警察局和美鎮戶政事務所主任，經被告依警察人員管
理條例審定合格實授，核警正三階一級年功俸四一○元，八十一年七月一日戶警分
立，機關改制為彰化縣和美鎮戶政事務所，已非警察機關，亦無警察官職稱。原告隨
業務移撥留任，依「戶警分立實施方案」規定，仍准原告暫以警察官任用，並經被告
審定合格實授，核警正三階一級年功俸四三○元，並備註：但以機關改隸之日起五
年內（八十六年六月三十日）為限。原告歷至八十五年考績晉警正二階一級年功俸
五五○元（相當公務人員俸給表六五○俸點），至八十六年六月三十日五年期限屆至
，原告並未回任警察機關，因其留任之機關人員係依公務人員任用法任用審查者，被
告乃改依公務人員任用法等規定予以審查，於八十六年八月二十日以八六台甄五字第
一五一二四一七號函審定合格實授，並核至該主任職務之最高職等年功俸最高級（
薦任第八職等年功俸六級六三○俸點），另備註：超出最高年功俸部分，俟調任相當
職務時再予恢復。原告旋請求被告於審定薦任第八職等年功俸六級六三○俸點外，准
其暫支六五○俸點。被告以八十一年七月一日戶警分立後，戶政事務所由警察機關改
隸直轄市政府民政局、縣（市）政府，因此，改隸前以警察官任用之主任即應改依公
務人員任用法有關規定辦理任用審查，惟為保障移撥警察官權益，依戶警分立實施方
案准續以警察官任用五年，五年已滿，自應改依公務人員任用法有關規定辦理。原告
於五年期滿未回任警察機關，其所留任之職務最高等級為薦任第八職等年功俸六級六
三○俸點，已予核該最高級俸點，超出之俸點部分依前引警察人員管理條例第二十
二條附表附註規定，應予保留，無法暫支等情，遂以八十六年十月二十一日八六台甄
五字第一五三○二一四號函復否准。揆諸首開規定與說明，尚無違誤。原告提起復審
、再復審，復審、再復審決定遞予駁回，均無不合。原告起訴主張：戶警分立之實施
為政府政策，不應對其有不利影響，其經審定之俸額，應受俸給法第八條、公務人員
保障法第九條、第十六條、憲法第十五條保障，且依俸給法第七條、現職公務人員換
俸給辦法第四條第一項第三款，應准其暫支超出改任職務最高俸級之部分。其經合
法審定之警正二階一級年功俸五五○元，於換後相等於六五○俸點，於留任原職時
已經彰化縣政府八十六年七月二十八日彰府人一字第一四○三八○號令暫支六五○俸
點在案，不准暫支即為違法。又警察人員管理條例第二十二條附表為法律，附註乃命
令，不得牴觸法律，該條例訂定後，公務人員保障法第十六條已有俸給保障之特別規
定，自應依特別法及後法而排除警察人員管理條例之適用。又戶警分立，業務不變，
戶警分立實施方案亦未明示分立後原警察官任主任者應降級俸，自不應損害其權益
。又其未請求轉任其他行政機關，被告認其為遷調或轉任，顯然錯誤。又依警察人員
管理條例第十五條規定，警察官官等原依委任、薦任、簡任改任而來，二者相同，茲
因戶警分立，其警察官改任換，應可比照現職公務人員改任辦法第二條規定之適用
範圍。況戶警分立實施方案為行政命令，以五年為限規定警察官回任，剝奪其警察官
資格，致底薪由五五○元降至五二五元，被告亦核定其俸級由五五○元（六五○俸點
）降為五二五元（六三○俸點），違反俸給法第十六條不得降級之規定，為違法行為
云云。惟查原告於戶政事務所改隸後，既未回任警察機關，留任應適用公務人員任用
法任用審查之主任職務，係屬由警察官轉任非警察官而應適用公務人員任用法之公務
人員職務，其銓應適用公務人員任用法有關規定，已如前述。原告循所隸機關送審
，經被告核為薦任第八職等年功俸六級六三○俸點，已屬該職務之最高級，原告對
於官職等級並無爭議，雖依其原警察官俸給五五○元相當於公務人員俸給六五○俸點
，超出被告核之六三○俸點，惟首引警察人員管理條例第二十二條附表附註，既明
定警察官轉任非警察官職務，換轉任職務之相當俸級以至最高年功俸為止，如有超
出，仍予保留。係就警察官轉任非警察官職務有關俸級換之規定，被告據以適用，
換原告俸級至最高年功俸六級六三○俸點，並註明超出最高年功俸部分，俟調任相
當職務時再予恢復，即超出部分予以保留。洵無不合。查上開附表乃警察人員管理條
例第二十二條之內容，為法律，兩造亦不爭執，而附表之附註，殿於附表之後，乃該
條例立法時即已存在，由立法機關立法通過之內容，屬該條例第二十二條附表之一部
分，亦屬該第二十二條條文之內容，同屬法律。原告指為命令，容屬誤會。又查公務
人員俸給法第七條規定：「各機關現職人員，經銓合格者，應在其職務列等表所列
職等範圍內換相當等級，其換辦法，由考試院定之。」現職公務人員換俸級辦
法第三條規定：「．．．經依現職公務人員改任辦法審定之職等予以改任者，照所附
『現職公務人員換俸級表』規定換其俸級。」其所稱換係指現職人員依現職公
務人員改任辦法改任者而言。而依現職公務人員改任辦法第二條規定之適用範圍，為
該辦法施行前，經依法審定簡、薦、委任（派）及分類職位第一至第十四職等現職公
務人員。斯為配合辦理公務人員任用法修訂自七十六年一月十六日施行實施新人事制
度（官職併立）所定之改任換兩辦法。與原告本案係由警察官轉任非警察官職務，
而應依其所轉任職務適用之俸級法換之情形不同，無該二改任換辦法之適用。是
原告認應依現職公務人員換俸級辦法第四條第一項第三款規定准其於換至戶政事
務所主任年功俸最高俸級外，另暫支超出部分之俸點云云，並不可採。如前所述，原
告係由警察官轉任非警察官職務，雖由於其所隸機關自警察機關改制為非警察機關，
既有法律（警察人員管理條例第二十二條）明定其轉任之俸級換，即無公務人員保
障法第九條「以原職等任用並原俸級或同數額俸點之俸級」規定之適用。況原告已
經被告換至其轉任職務最高俸級，依公務人員保障法第九條亦無得准暫支超出部分
俸點之規定。又戶警分立實施方案已定有分立後五年內仍以警察官任用，不願留任者
由警察機關統籌安排於五年內調派警察單位之權宜措施，被告亦於五年內以警察官之
晉審定原告，於五年期滿始予換，且原告留任改隸後之戶政事務所，切結不回任
警察機關，自應依轉任非警察官職務時該職務應適用之俸給法規定，難認被告不准其
暫支超出部分之俸點為有損其權益。至於彰化縣政府八十六年七月二十八日彰府人一
字第一四○三八○號令准原告暫支六五○俸點，係發布改任令所為備註之俸點，其另
說明仍應檢證送審，自非審定俸級之處分，被告為審定俸級之權責機關，自不受該改
任令附註之拘束。又原告原俸級換後超出部分應予保留，不准暫支超出部分之俸
點，係依警察人員管理條例第二十二條規定，不生違反公務人員保障法第十六條所定
非依法律不得降級或減俸之問題。而被告審定原告否准暫支六五○俸點，非依戶警分
立實施方案，原告指該方案為行政命令損害其權益，與被告之審定無關。被告審定既
有法律依據，無違憲法第十五條保障人民工作權、生存權、財產權主旨。至於公務人
員俸給法第八條關於調任職務核俸給之規定，係指調任前後均適用相同之公務人員
俸給法之情形而言，本件原告係由警察官轉任非警察官職務，原適用警察人員管理條
例有關俸給之規定，不同於轉任後應適用之公務人員俸給法規定，自無該條調任核
規定之適用。末查戶警分立後，戶政事務所工作內容是否依舊，與本件之俸級審定無
關，殊不能以業務雷同，即謂應依原告轉任非警察官職務前之俸額定，准其暫支六
五○俸點。起訴意旨非有理由。
據上論結，本件原告之訴為無理由，爰依行政訴訟法第二十六條後段，判決如主文。
中    華    民    國     八十八      年      一      月       七        日
                    行 政 法 院 第 三 庭
                                審 判 長 評  事      曾  隆  興
                                         評  事      吳  錦  龍
                                         評  事      趙  永  康
                                         評  事      蔡  進  田
                                         評  事      鄭  淑  貞
右  正  本  證  明  與  原  本  無  異
                                         法院書記官  郭  育  玎
中    華    民    國     八十八      年      一      月       七        日
